【裁判字號】    99,抗,82
【裁判日期】    990629
【裁判案由】    停止執行
【裁判全文】
臺灣高等法院臺南分院民事裁定  99年度抗字第82號
抗  告  人  丁 ○ ○
相  對  人  甲○○○
            乙○○○
            丙○○○
上列抗告人因與相對人間第三人異議之訴聲請停止執行事件，對
於中華民國99年5 月12日臺灣臺南地方法院所為99年度聲字第75
號裁定，提起抗告，本院裁定如下：
    主  文
抗告駁回。
抗告程序費用新臺幣壹仟元由抗告人負擔。
    理  由
一、抗告意旨略以：抗告人所聲請停止執行之執行標的物，僅為
    伊所有價值新臺幣（下同）100,800 元之門牌臺南市○○路
    186 號建物（下稱系爭建物），而不及於本件強制執行程序
    中所有其他執行標的物，原裁定以本件強制執行程序所有執
    行標的物總價4,320,000 元，據以核定停止執行之擔保金，
    容有違誤云云，爰抗告求廢棄原裁定另為適法裁定云云。
二、按強制執行程序開始後，除法律另有規定外，固不停止執行
    ，惟於提起異議之訴時，法院因必要情形或依聲請定相當並
    確實之擔保，得為停止執行之裁定，此觀強制執行法第18條
    第1項、第2項之規定自明。又法院依強制執行法第18條第 2
    項規定，於一定情形下，法院因債務人之聲請，定相當並確
    實之擔保，得為停止強制執行之裁定。而債務人本此裁定所
    供之擔保，係以擔保債權人因債務人聲請停止強制執行不當
    ，可能遭受之損害得獲賠償為目的，故法院於裁定停止強制
    執行時，就酌定之擔保金額與債權人因停止強制執行不當，
    可能遭受之損害間之關聯，應為適當之說明，最高法院亦著
    有91年台抗字第507號判決要旨足參。
三、經查本件原法院98年度司執字第46944 號拆屋還地強制執行
    事件，為債權人即相對人持本院79年度訴字第54號民事確定
    判決，聲請對債務人張天祥應將坐落臺南市○○段534-2 地
    號土地上，如該判決附圖所示(9)部分面積0.0060公頃之地上
    建物（下稱系爭建物）拆除，並交還土地為強制執行，嗣抗
    告人以其為系爭建物之所有人，向原法院提起第三人異議之
    訴，經原法院調閱本件強制執行事件及第三人異議之訴卷宗
    ，審認抗告人聲請停止執行為有理由，爰依首揭說明，認停
    止執行所供擔保數額，應依標的物停止執行後，相對人未能
    即時受償所受之損害額為依據，本件相對人因停止執行可能
    遭受之損害，為無法使用系爭建物占用土地部分之損害；爰
    審酌第三人異議之訴歷經三審辦案期限約4年4月（即52個月
    ），抗告人所有系爭建物占用土地面積60平方公尺，該土地
    98年公告現值每平方公尺72,000元（見上揭執行卷附土地登
    記第二類謄本），以相對人無法利用土地期間，按法定利率
    年息5％ 計算至本案訴訟之第三人異議之訴事件確定終結時
    ，核算相對人因停止執行所受之損害為936,000 元（72,000
    元×60＝4,320,000元×5％÷12×52＝936,000 元），為抗
    告人應供擔保為相對人於停止強制執行程序期間可能遭受之
    損害，經核於法並無違誤。抗告意旨猶執其所停止執行之程
    序，僅為拆除系爭建物部分，認應以系爭建物價值核算擔保
    金額云云，顯未慮及相對人為本件強制執行程序之目的，旨
    在拆除系爭建物並交還土地，系爭建物一日未排除，相對人
    就該建物所占用之面積60平方公尺土地，即因無法使用受有
    損害，是以相對人因停止執行所無法利用之損害，實為應拆
    除系爭建物所占用之土地，而非系爭建物，抗告人以系爭建
    物價值，始為相對人因停止期間所受損害，容有誤會，而無
    足採，抗告為無理由，應予駁回。
四、據上論結，本件抗告為無理由，應依強制執行法第 30條之1
    ，民事訴訟法第495 條之1第1項、第449條第1項、第95條、
    第78條，裁定如主文。
中    華    民    國    99    年    6    月     29    日
                  民事第一庭  審判長法  官  丁振昌
                                    法  官  李素靖
                                    法  官  林永茂
上為正本係照原本作成。
本裁定除以適用法規顯有錯誤為理由外，不得再抗告。如提出再
抗告，應於收受送達後10日內委任律師為代理人向本院提出再抗
告狀（須附繕本），並繳納再抗告費新台幣1千元。
中    華    民    國    99    年    6    月     29    日
                                    書記官  謝素嬿
【附記】
民事訴訟法第495條之1第2項準用同法第466 條之1第1、2項規定
：
(1)對於第二審判決上訴，上訴人應委任律師為訴訟代理人。但上
  訴人或其法定代理人具有律師資格者，不在此限。
(2)上訴人之配偶、三親等內之血親、二親等內之姻親，或上訴人
  為法人、中央或地方機關時，其所屬專任人員具有律師資格並
  經法院認為適當者，亦得為第三審訴訟代理人。
民事訴訟法第466條之2第1項：
  上訴人無資力委任訴訟代理人者，得依訴訟救助之規定，聲請
  第三審法院為之選任律師為其訴訟代理人。

司法院資訊處製作；財團法人民間司法改革基金會備份。
